



INFORMAZIONI PERSONALI

Marco Bertelli



- Via Mar Nero 23, 20152 Milano
- 3356862157
- marco bertelli@hotmail.com

Sesso M | Data di nascita 01/11/1974 | Nazionalità Italiana

Sono un professionista del settore Quality Assurance (Qualità/Sicurezza/Ambiente), con laurea in Chimica e Dottorato di ricerca in Scienze Chimiche. Grazie a diverse esperienze lavorative, specialmente nel settore chimico-farmaceutico, ho potuto acquisire una buona esperienza in ambito Quality Assurance e Salute e Sicurezza, in particolare nella creazione, certificazione e mantenimento di sistemi di gestione Qualità/Sicurezza/Ambiente in compliance con le normative volontarie 18001 e, in misura minore 9001, 14001. Ho collaborato attivamente anche in materia di salute e sicurezza sul lavoro, dove posso attualmente ricoprire il ruolo di ASPP/RSPP (moduli A, B6, C). Conoscenza procedure settore smaltimento rifiuti (SISTRI) e della normativa REACH. Infine ho sviluppato una notevole competenza in materia di trasporto merci pericolose per via terra/treno (ADR/RID), mare (IMDG code) e aereo (IATA); sono in possesso di certificato consulente ADR/RID e posso ricoprire in autonomia il ruolo di consulente trasporto merci pericolose.

ESPERIENZA PROFESSIONALE

Dal 28 Settembre 2015 a oggi

Met Academy

Collaborazioni saltuarie a progetto come docente e consulente a supporto con-Accademia di Alta Formazione e Consulenza- Corsi dedicati a neolaureati, laureati professionisti e post laurea che intendono perfezionare le proprie conoscenze e competenze in alcuni specifici campi del settore trasporti: Trasporti e sicurezza, ADR sistemi di gestione.

Marzo 2015 – luglio 2015 Aprile 2016 - giugno 2016 Aprile 2017- novembre 2017

Nier Ingegneria

Collaborazioni saltuarie come consulente ADR

Luglio 2012 - Marzo 2013

Solvay Specialty Polymers

Esperienza come Consulente trasporto merci pericolose su strada e treno (ADR e RID) alll'interno della Supply Chain aziendale.

Consulenza nel trasporto merci pericolose prodotti finiti, intermedi, raw materials, gas tecnici e rifiuti, per tutte le modalità di trasporto (strada, ferrovia, nave e aereo, nonché intermodale. Conoscenza di tutta la normativa relativa al trasporto (ADR/RID, IMDG e IATA). Ho fornito supporto alla logistica aziendale sia per il chiarimento di dubbi pratici relativi alla la spedizione di merci pericolose sia al Supply chain director per la risoluzione di problematiche con spedizionieri, creazione di procedure e istruzioni di trasporto, formazione

Agosto 2008 - Dicembre 2011

Sanofi Aventis - Centro Ricerche Sanofi Midi di Milano

Coordinatore Metodi & Quality Assurance. Collaborazione in ambito controllo sistemi gestione e sicurezza sul lavoro prima come interno e successivamente come consulente (contratto a progetto) presso Protezione Ambiente S.r.l.. Implementazione del Sistema Gestione Qualità e Sicurezza del Nuovo Centro Ricerche Sanofi, redazione e revisione Procedure e Istruzioni Operative aziendali, con particolare attenzione alla compliance con il nuovo Testo Unico per la Sicurezza (D.Lg. 81/2008), interfacciandomi con tutte le figure aziendali, ma principalmente con RSPP e funzioni tecniche per formazione, valutazione del rischio. Consulenza al Centro per modalità trasporto rifiuti pericolosi su strada (ADR). Implementazione e adattamento Sistema Gestione Qualità/ Sicurezza per l' ottenimento della certificazione BS OHSAS 18001. Conoscenza D.Lgs. 81/2008 e s.m.i.. Dlg 231 per responsabilità amministrativa e SISTRI

Giugno 2007 - Dicembre 2007

Azelis S.p.A

Quality Assurance Assistant: supporto al Quality Assurance Director nella gestione del Sistema qualità iso 9001/18001 (Manuale qualità, processi e istruzioni operative, non conformità). Superamento audit rinnovo certificazioni sopracitate.



Curriculum Vitae Marco Bertelli

Ottobre 2006 - Marzo 2007

Novartis Consumer Health (Origgio)

Quality Control & Assurance HSE Assistant Adeguamento e gestione del sistema qualità e sicurezza aziendale. Approfondimento conoscenze settore HSE, specialmente **Testo unico ambientale D.Lgs. 152/2006 IV parte (rifiuti),** stoccaggio infiammabili, trasporto e gestione rifiuti, verifica compliance legislativa linee guida e procedure aziendali. Test temperatura trasporti e stoccaggio in accordo con GDPs.

Luglio 2005 - Dicembre 2005

Bracco S.p.A (Milano)

Stage di 6 mesi presso **dipartimento HSE (Salute Sicurezza e Ambiente)**. Sotto la responsabilità dell'Ing.Arnoldi, mi sono occupato di diverse mansioni, tra le quali redazione bilancio ambientale in inglese, valutazione del ciclo di vita e impatto ambientale per la produzione di due agenti di contrasto per risonanza magnetica, Conoscenze acquisite **norma ISO 14001**, Programma Responsible Care e smaltimento rifiuti.

ISTRUZIONE E FORMAZIONE

Gennaio 2005

Diploma di Dottorato in Scienze Chimiche (Università Statale di Milano)

Titolo: "Fotocatalisi su semiconduttori per la degradazione di inquinanti delle acque: aspetti di base ed applicativi"

Organizzazione e predisposizione di un laboratorio vuoto con gli strumenti necessari per poter gestire e portare avanti il nuovo progetto di ricerca scelto.

Luglio 2001

Abilitato alla professione di Chimico (Esame di stato)

• 23 Ottobre 2000

LAUREA IN CHIMICA (5 anni) (Università Statale di Milano)

COMPETENZE PERSONALI

Lingua madre Altre lingue

Italiano

COMPRENSIONE		PARLATO		PRODUZIONE SCRITTA
Ascolto	Lettura	Interazione	Produzione orale	
B2	B2	B1	B1	B2
velli: A1/2 Livello base - B1/2 Livello intermedio - C1/2 Livello avanzato				

Inglese

Quadro Comune Europeo di Riferimento delle Lingue

Competenze informatiche

Internet, Outlook, Lotus Notes, posta elettronica, Pacchetto Office SAP

Patente di guida

B automunito

ULTERIORI INFORMAZIONI

23/07/2014

Abilitazione a ricoprire il ruolo di RSPP (modulo C) presso Frareg S.r.l.

13/04/2012

Abilitazione a ricoprire il ruolo di ASPP settore ATECO B6 (Commercio, Trasporto, Rifiuti ed Energia) presso Associazione Ambiente e Lavoro.

08/05/08 Certificato Professionale di CONSULENTE SICUREZZA TRASPORTI MERCI PERICOLOSE (ADR-DGSA-D.Lgs. 40/2000) rilasciato dal Dipartimento Trasporti Terrestri per Classi Varie (infiammabili, tossici, rifiuti biohazard, corrosivi, comburenti) e Gas, modalità stradale e ferroviaria. Certificato rinnovato a marzo 2018 come previsto dalla legge; validità estesa fino al 07/05/2023.

04/03/2008

Attestato di frequenza corso per "Redazione Schede di Sicurezza REACH" (Flashpoint)

14/1/2003

Preliminary English Test (PET) certificate of "British Council"

Autorizzo il trattamento dei dati personali contenuti nel mio curriculum vitae in base all'art. 13 del D. Lgs. 196/2003 e all'art. 13 GDPR 679/16

Voto: 102/110